臺灣橋頭地方法院民事判決
111年度橋小字第1270號
原      告  華南產物保險股份有限公司

法定代理人  陳文智  
訴訟代理人  蘇嘉維  
            蔡策宇  
被      告  王順隆  
            林麗華  
上列當事人間請求侵權行為損害賠償事件，本院於民國111年11
月4日言詞辯論終結，判決如下：
    主  文
被告應連帶給付原告新臺幣捌萬玖仟參佰肆拾柒元，及被告甲○○
自民國一一一年九月三日起，被告乙○○自民國一一一年十月一日
起，均至清償日止，均按週年利率百分之五計算之利息。
原告其餘之訴駁回。
訴訟費用新臺幣壹仟元由被告連帶負擔新臺幣玖佰伍拾元，餘由
原告負擔。
本判決關於原告勝訴部分得假執行。但被告如各以新臺幣捌萬玖
仟參佰肆拾柒元為原告預供擔保，免為假執行。 
    事實及理由
一、被告經合法通知，未於言詞辯論期日到場，核無民事訴訟法
    第386 條各款所列情形，爰依原告之聲請，由其一造辯論而
    為判決。 
二、原告主張：被告甲○○於民國110年10月30日20時59分許，駕
    駛車牌號碼0000-00號自用小客貨車，沿高雄市○○區○道○號
    由北往南方向行駛，因未注意與前車保持隨時可以煞停之距
    離，貿然前行，致追撞原告所承保、訴外人楊博全駕駛之車
    牌號碼000-0000號租賃用小客車(下稱系爭車輛)，造成系爭
    車輛車體受損(下稱系爭事故)。原告已依保險契約賠付系爭
    車輛之修復費用新臺幣(下同)94,184元(含工資24,533元、
    零件69,651元)。被告乙○○於事故當時為甲○○之法定代理人
    ，依民法第187條第1項前段規定，自應與甲○○連帶負損害賠
    償責任。為此依侵權行為及保險代位之法律關係提起本件訴
    訟。聲明：被告應連帶給付原告94,184元，及自起訴狀繕本
    送達翌日起至清償日止，按年利率百分之5計算之利息。
三、被告經合法通知，未於言詞辯論期日到場爭執，亦未提出書
    狀作何聲明或陳述。
四、得心證之理由：
（一）按因故意或過失，不法侵害他人之權利者，負損害賠償責
      任；汽車、機車或其他非依軌道行駛之動力車輛，在使用
      中加損害於他人者，駕駛人應賠償因此所生之損害，但於
      防止損害之發生，已盡相當之注意者，不在此限，民法第
      184條第1項、第191條之2分別定有明文。次按被保險人因
      保險人應負保險責任之損失發生，而對於第三人有損失賠
      償請求權者，保險人得於給付賠償金額後，代位行使被保
      險人對於第三人之請求權。但其所請求之數額，以不逾賠
      償金額為限，保險法第53條第1項規定甚明。又汽車在同
      一車道行駛時，除擬超越前車外，後車與前車之間應保持
      隨時可以煞停之距離，道路交通安全規則第94條第1項亦
      有法文。經查，原告主張之上開事實，業據提出與所述相
      符之汽車險理賠申請書、國道公路警察局道路交通事故當
      事人登記聯單、道路交通事故初步分析研判表、道路交通
      事故現場圖、奧迪南部汽車股份有限公司台南分公司估價
      單、服務維修費清單、電子發票證明聯、系爭車輛行照、
      車損照片為證(見本院卷第13頁至第32頁)，並有內政部警
      政署國道公路警察局第五公路警察大隊111年8月31日國道
      警五交字第1110405123號函所附道路交通事故現場圖、道
      路交通事故調查報告表(一)、(二)、道路交通事故調查紀
      錄表、舉發違反道路交通管理事件通知單、道路交通事故
      當事人登記聯單、道路交通事故初步分析研判表在卷可參
      (見本院卷第81頁至第99頁)。是本院依上開調查證據之結
      果，認原告主張之事實為真。從而，甲○○就系爭事故之發
      生為有過失，且其過失與系爭車輛損壞之結果間具有相當
      因果關係，則揆諸上開規定，甲○○自應負損害賠償責任，
      且由原告代位行使此請求權無疑。再限制行為能力人，不
      法侵害他人之權利者，以行為時有識別能力為限，與其法
      定代理人連帶負損害賠償責任，民法第187條第1項前段規
      定甚明。查甲○○於系爭事故發生日時，為18歲以上、未滿
      20歲之限制行為能力人，依前開規定，其法定代理人乙○○
      自應與之連帶負損害賠償之責。
（二）又物被毀損時，被害人固得請求加害人賠償物被毀損所減
      少之價額，並以修復費用為估定之標準，然應以必要者為
      限(如修理材料以新品換舊品，應予折舊)。是損害賠償既
      係在填補被害人所受之損害，使其回復物被毀損前之應有
      狀態，自不應使被害人額外受利，故被害人修理材料以新
      品換舊品者，應予折舊。查原告雖請求系爭車輛之修復費
      用共計94,184元(含工資24,533元、零件69,651元)，並提
      出電子發票證明聯、估價單為證。然依上開說明，計算被
      告此部分應負擔損害賠償數額時，自應扣除上開材料折舊
      部分，始屬合理。又依行政院所頒固定資產耐用年數表及
      固定資產折舊率表，非運輸業用客車、貨車之耐用年數為
      5年，依平均法計算其折舊結果（即以固定資產成本減除
      殘價後之餘額，按固定資產耐用年數表規定之耐用年數平
      均分攤，計算折舊額），每年折舊率為5分之1，並參酌營
      利事業所得稅查核準則第95條第6項規定「固定資產提列
      折舊採用定率遞減法者，以1年為計算單位，其使用期間
      未滿1年者，按實際使用之月數相當於全年之比例計算之
      ，不滿1月者，以1月計」，系爭車輛自出廠日110年6月，
      迄本件車禍發生時即110年10月30日，已使用5月，則零件
      扣除折舊後之修復費用估定為64,814元【計算方式：1.殘
      價＝取得成本÷( 耐用年數＋1)即69,651÷(5+1)≒11,609（小
      數點以下四捨五入）；2.折舊額 ＝(取得成本－殘價)×1/（
      耐用年數）×（使用年數）即(69,651－11,609) ×1/5×（0+
      5/12）≒4,837（小數點以下四捨五入）；3.扣除折舊後價
      值＝（新品取得成本－折舊額）即69,651－4,837＝64,814】
      。從而，原告所得請求之維修費用，為系爭車輛零件扣除
      折舊之修復費用64,814元，加計不用折舊之工資24,533元
      ，共89,347元。
五、綜上所述，原告依民法第184條第1項前段、第187條第1項、
    第191條之2及保險法第53條第1項等規定，請求被告連帶給
    付89,347元，及甲○○自起訴狀繕本送達翌日即111年9月3日(
    見本院卷第103頁送達證書)起，乙○○自起訴狀、追加被告狀
    繕本送達翌日即111年10月1日起，均至清償日止，按週年利
    率5%計算之利息，為有理由，應予准許。逾此範圍之請求，
    則無理由，應予駁回。
六、本件原告勝訴部分係就民事訴訟法第436條之8 適用小額訴
    訟程序所為被告敗訴之判決，依民事訴訟法第436 條之20規
    定，應依職權宣告假執行。並依同法第392 條第2 項之規定
    ，依職權宣告被告供相當擔保，免為假執行。
七、訴訟費用負擔之依據：民事訴訟法第79條、第85條第2項。 
    　　　　
中　　華　　民　　國　　111 　年　　11　　月　　18　　日
    　　　　　　　橋頭簡易庭　法　　　官  薛博仁
以上正本係照原本作成。
民事訴訟法第436條之24第2項：對於本判決之上訴，非以違背法
令為理由，不得為之。
如對本判決上訴，須於判決送達後20日內向本院提出上訴狀，並
須表明原判決所違背之法令及其具體內容與依訴訟資料可認為原
判決有違背法令之具體事實之上訴理由。（均須按他造當事人之
人數附繕本）。
    　　　　　　　　　　　　  書　記　官  林國龍
中　　華　　民　　國　　111 　年　　11　　月　　22　　日